【裁判字號】    89,訴,1464
【裁判日期】    901218
【裁判案由】    殺人未遂
【裁判全文】
臺灣臺中地方法院刑事判決                        八十九年度訴字第一四六四號
    公  訴  人  臺灣臺中地方法院檢察署檢察官
    被      告  庚○○
    選任辯護人  陳益軒
                劉思顯律師
    被      告  己○○
    選任辯護人  陳益軒
    被      告  丁○○
                甲○○
右列被告等因殺人未遂等案件，經檢察官提起公訴（八十九年度偵字第八八○二、八
八○三號），本院判決如左：
    主  文
庚○○、己○○共同傷害人之身體，各處拘役參拾日，如易科罰金，均以參佰元折算
壹日。
扣案之鑽子壹支沒收。
丁○○、甲○○無罪。
    事  實
一、庚○○與丙○○毗鄰而居，平日關係不睦，於民國八十九年三月一日二十二時許
    ，因丙○○無故敲打牆壁，擾亂安寧，庚○○與其女己○○乃分持以報紙外包之
    硬物與棒球棍（均未扣案）行至臺中市○○區○○路一段四一巷一三一號、一三
    三號住家外馬路上與丙○○理論雙方因此發生口角，丙○○不甘示弱，亦返家取
    出鋁條一支，再返回現場與庚○○及己○○理論。詎三人爭執更烈，進而互毆，
    庚○○與己○○即基於共同傷害之犯意聯絡，由庚○○以上開外包報紙之硬物、
    己○○則手持棒球棍共同毆打丙○○之頭部、背部等處，嗣庚○○發現混亂中其
    頭部亦遭丙○○持鋁條打傷及被其指甲抓傷（丙○○涉犯傷害部分，經臺灣高等
    法院臺中分院以八十九年度上易字地二六四一號判決判處罰金一千八百元確定在
    案）時，即憤而又返家取出其所有之鑽子一支，旋朝丙○○左腋下刺去，斯時己○○見其父庚○○頭部受傷，亦搶下丙○○手中之鋁條，並持該鋁條續行毆打丙○○，致丙○○受有後頭部5* 3公分、頸1*0.5及0.5*0.2公分、胸前3*1.5公分
    、後背7*3公分、臀部12*2公分、左上臂11.5*5、4*2、0.3*0.3公分、左肘3*0.5
    、左手6*4公分及0.5* 0.5公分、左腋下刺洞傷、右手4*2.5公分等多處挫擦腫傷
    及瘀青等傷害。嗣經丙○○搶下庚○○所有上開鑽子，並於偵查中提出，由臺灣
    臺中地方法院檢察署檢察官查扣在案。
二、案經丙○○訴由臺灣臺中地方法院檢察署檢察官偵查起訴。
    理  由
壹、有罪部分：
一、訊據被告庚○○固直承有於右揭時、地與告訴人丙○○發生爭吵，並有手持鑽子
    等情；質諸被告己○○供承被告庚○○與告訴人丙○○在爭吵時，伊在現場等情
    ，惟伊等均矢口否認有何傷害犯行，被告庚○○辯稱：是頭部被告訴人打到之後
    ，伊始返家取出鑽子欲自我防衛，但鑽子隨即為被告丁○○搶下，並未傷及告訴
    人云云；被告己○○則以並未持棒球棍毆打告訴人，僅將告訴人及被告庚○○拉
    開云云置辯。經查：
  （一）右揭事實，迭據告訴人於偵查及本院調查、審理時指訴明確，復有告訴人當
        時所著沾有血跡之上衣照片一張在卷可憑，且有被告持以刺傷告訴人之鑽子
        一支扣案可證。而告訴人受有如事實欄所載之傷勢，亦有全民醫院於九十年
        三月二日出具之診斷證明書一紙附卷可稽。另告訴人以鋁條打傷及以指甲抓
        傷被告庚○○之頭部等處，亦經本院依職權調取本院八十九年度自字第四六
        八號及臺灣高等法院臺中分院八十九年度上易字第二六四一號被告庚○○自
        訴告訴人傷害案件全案卷宗查核屬實，足證被告庚○○、己○○係與告訴人
        互毆，致庚○○及告訴人均受有傷害甚明。
  （二）又被告庚○○雖為前開辯解，惟被告庚○○於本院調查時自承：因告訴人常
        常無故敲打牆壁，伊即找告訴人出來談，但談的不愉快等語；告訴人復於偵
        查中指稱：當天被告庚○○先在門外辱罵伊，嗣伊出去後，雙方發生爭吵等
        詞；被告甲○○亦於本院調查時證稱：當晚到場時，被告已與告訴人在吵架
        等語，足證被告與告訴人當時確有發生口角爭執等情無誤。是被告庚○○與
        告訴人一言不合，發生爭執，在盛怒之下，情緒失控，而手持外包報紙之硬
        物毆打告訴人，自屬可能。另被告庚○○就其爭執過程中返家取出扣案之鑽
        子以便抵抗等情，亦經其供承在卷，而告訴人所受之傷勢中，左腋下刺洞傷
        之部分，係銳器所造成等情，業經證人即全民醫院乙○○○○到院證述明確
        ，雖乙○○○○並非當日為告訴人看診之醫師，惟其就病歷所載內容，本於
        醫學專業知識所為之判斷，仍得採為證據。告訴人既迭指稱其左腋下之刺洞
        傷係被告庚○○持鑽子所刺，被告復確實手持鑽子，而鑽子又屬銳器，是告
        訴人左腋下之刺洞傷應即是被告庚○○持鑽子刺傷所致無疑，是被告庚○○
        辯稱均未毆打告訴人等語，顯係事後卸責之詞，不足採信。
  （三）被告己○○雖辯稱未毆打告訴人，然被告己○○有出手毆打告訴人之事實，
        業據被告己○○於偵查中供承：當天是因見告訴人持鋁條打被告庚○○，始
        將該鋁條搶下，並以之打告訴人等語不諱；被告庚○○復於偵查中供稱：被
        告己○○係持鋁條打告訴人等語，足證被告己○○確曾以鋁條毆打告訴人無
        訛。另當時被告庚○○係自正面攻擊告訴人，己○○則在後毆打告訴人等情
        ，業據告訴人於本院調查時陳述在卷，核與被告丁○○於本院調查時供述：
        到現場看到告訴人與被告庚○○在拉扯，被告己○○則站在後面等語相符。
        復觀諸告訴人以鋁條及指甲傷害被告庚○○所造成之傷勢多為細長狀或點狀
        ，與告訴人後頭部及後背所受之傷勢面積呈塊狀，顯有不同，是依告訴人背
        面之傷勢觀之，被告己○○起初自後攻擊告訴人之工具，應另有其物，則告
        訴人指稱被告己○○係以棒球棍自其後毆打等情，應為真實。被告己○○上
        開辯解，委無足採。
  （四）另被告庚○○雖質疑告訴人屢稱被告持鑽子朝其腰部猛刺，惟告訴人之腰部
        並無鑽子所造成之刺洞傷，因認告訴人指訴不實云云。惟查，被告庚○○及
        告訴人因本次爭執均受有傷害，已如前述，是本件被告庚○○與被告己○○
        同告訴人互毆，應可認定，在互毆過程中，雙方均有激烈肢體動作，移動迅
        速，並非處於靜止狀態，是縱被告庚○○手持鑽子朝告訴人腰部之位置刺下
        ，亦可能因告訴人身體移動致被告庚○○下手之位置有所偏移而未刺中，是
        自不得以告訴人腰部並無刺洞傷之傷勢，即認告訴人指訴不實。
  （五）復按正當防衛必須對於現在不法之侵害始得為之，侵害業已過去，即無正當
        防衛可言。至彼此互毆，又必以一方初無傷人之行為，因排除對方不法之侵
        害而加以還擊，始得以正當防衛論。故侵害已過去後之報復行為，與無從分
        別何方為不法侵害之互毆行為，均不得主張防衛權最高法院著有三十年上字
        第一○四○號判例可資參照。被告庚○○、己○○與告訴人究何人先行出手
        傷害對方乙節，各執一詞，而無法證明究係何人先行動手打人，此外，復無
        積極證據足資判別究係被告庚○○、己○○或告訴人於當時係因遭受現在不
        法之侵害始毆打對方，揆諸前開說明，被告庚○○及己○○自均不得主張正
        當防衛，是被告庚○○辯稱持鑽子係位自我防衛云云，應屬避就之詞，無可
        憑採。
  （六）其次，按共同實施犯罪行為之人，在合同意思範圍以內，各自分擔犯罪行為
        之一部，相互利用他人行為，以遂其犯罪之目的者，即應對於全部所發生之
        結果，共同負責，最高法院著有二十八年上字第三一一○號判例可資參照。
        被告庚○○以報紙包硬物、鑽子毆打告訴人之際，被告己○○則先後以球棒
        及鋁條傷害告訴人，顯係與被告庚○○基於共同之犯意，而分擔傷害行為之
        一部，被告庚○○與己○○應成立共同正犯，自應就全部結果負共犯之責，
        無須分別告訴人何部位之傷，究係何人行為所造成之必要。
  （七）綜上所述，被告庚○○及己○○之辯解，均係臨訟圖卸之詞，不可採信。被
        告庚○○及己○○共同傷害告訴人之犯行，事證明確，已堪認定，應予依法
        論科。
二、核被告庚○○及己○○所為，係犯刑法第二百七十七條第一項傷害罪。公訴意旨
    雖以告訴人之指訴、被告庚○○以鑽子朝告訴人腰部猛刺時高呼：「讓你死！」
    等情為其論據，而認被告有殺人之犯意，所為係涉犯刑法第二百七十一條第二項
    、第一項殺人未遂罪嫌等語，然查：(一)按殺人罪須以下手時主觀上之殺意及死亡
    之預見為斷，如主觀上並無殺意及死亡之預見，自難論以殺人罪行。又刑法所定
    「殺人未遂」罪與「傷害」罪之區別，本視加害人有無殺人犯意為斷，至於被害
    人受傷之多寡，及是否為致命部位，有時雖可藉為認定加害人有無殺意之心證，
    然究不能據為絕對標準，最高法院十八年上字第一三０九號及十九年上字第七一
    八號分別著有判例可資參照。申言之，加害人之行為，究屬基於殺人之犯意抑或
    僅係傷害之故意，實應深入觀察加害人與被害人之關係、衝突之起因、行為當時
    所受刺激、加害人下手之輕重、被害人受傷情形及加害人事後態度等各項因素予
    以綜合評析，合先述明。(二)被告庚○○以鑽子所造成之刺洞傷僅有一處，且係位
    於腋下，並非人體要害之處，經送醫診治後，亦未經縫合處理，亦有全民醫院急
    診是專用病歷一份在卷可參，而刺洞傷之深度若未超過零點五公分，則不需縫合
    乙節，亦經證人即全民醫院醫師張武松於本院調查時證述在卷，是證人乙○○○○此部分證言，亦係本於其醫學專業知識所表達之意見，仍足採信，足徵告訴人
    所受該刺洞傷之深度非深，應尚無致命之危險。又被告否認當時有高呼「讓你死
    」等語，而在場其餘被告亦供陳並未聽聞被告庚○○有出言喊稱「給你死」等語
    ，此外，本院亦查無其他證據可資證明被告確有在場吆喝「讓你死」等語。從而
    ，即難僅憑告訴人之指訴即認被告庚○○於刺傷告訴人之時，確曾口出此言。是
    由告訴人所受傷勢觀之，足徵被告庚○○下手行刺告訴人之際，應未存有殺人之
    犯意，否則被告在致告訴人於死地之意念趨使下，衡情必會下手凶猛，則在奮力
    猛刺之情形下，告訴人焉有可能所受刺洞傷深度僅上述程度？是被告庚○○是否
    如告訴人所指有殺人之犯意，即有可疑。(三)被告庚○○雖與告訴人素來不睦，惟
    縱偶因細故而有口角爭執等情，衡情尚不至因此即萌殺人之決意。是由被告庚○○雖有以鑽子刺傷告訴人之事實，惟查無其他直接、間接證據足資證明或補充被
    告有何直接或間接殺人之故意，是其主觀上之殺人犯意，及客觀上殺人之行為，
    均屬不能證明。公訴意旨認被告庚○○係犯殺人未遂罪，容有誤會，惟起訴事實
    同一，爰依法變更起訴法條。被告庚○○及己○○就傷害告訴人之行為，有犯意
    聯絡及行為分擔，均為共同正犯。爰審酌被告庚○○、己○○之品行尚佳、僅因
    細故即合力毆打告訴人、被告庚○○與告訴人受傷之程度，犯後復未與告訴人和
    解，態度欠佳等一切情狀，分別量處如主文所示之刑。又被告庚○○及己○○行
    為後，刑法第四十一條業經總統於九十年一月十日公布修正，同年一月十二日生
    效，將修正前原規定「犯最重本刑為三年以下有期徒刑以下之刑之罪，而受六月
    以下有期徒刑或拘役之宣告，因身體、教育、職業或家庭之關係，執行顯有困難
    者，得以一元以上三元以下折算一日，易科罰金。」公布修正為「犯最重本刑為
    五年以下有期徒刑以下之刑之罪，而受六個月以下有期徒刑或拘役之宣告，因身
    體、教育、職業、家庭之關係或其他正當事由，執行顯有困難者，得以一元以上
    三元以下折算一日，易科罰金。但確因不執行所宣告之刑，難收矯正之效，或難
    以維持法秩序者，不在此限。併合處罰之數罪，均有前項情形，其應執行之刑逾
    六月者，亦同。」比較修正前、後條文規定之結果，修正後之規定並無不利於被
    告，自應依刑法第二條第一項前段之規定，適用裁判時之法律即修正後之刑法第
    四十一條第一項前段之規定，就被告庚○○及己○○所處如主文所示之刑，並諭
    知易科罰金之折算標準。
三、扣案之鑽子一支，為被告庚○○所有，且為其傷害告訴人之物，業據被告庚○○
    於本院調查時供明在卷，爰依刑法第三十八條第一項第二款之規定宣告沒收。至
    被告庚○○及己○○均矢口否認有持外包報紙之硬物及棒球棍毆打告訴人，亦查
    無積極證據足資證明該等物品為被告庚○○或己○○所有，且該等物品並未扣案
    ，復無其它積極證據足以證明尚屬存在，爰不另為沒收之宣告，附此敘明。
貳、無罪部分：
一、公訴意旨略以：被告丁○○及甲○○與被告庚○○、己○○基於共同傷害人之身
    體之犯意聯絡，由被告丁○○及甲○○以手抓住告訴人雙手，任由被告庚○○及
    己○○毆打告訴人，致告訴人受有如事實欄所載之傷害，因認被告丁○○、甲○○與被告庚○○、己○○共同涉犯刑法第二百七十七條傷害罪嫌。
二、按犯罪事實，應依證據認定之，無證據不得推定其犯罪事實；不能證明被告犯罪
    者，應諭知無罪之判決，刑事訴訟法第一百五十四條、第三百零一條第一項分別
    定有明文。又告訴人之告訴，係以使被告受刑事訴追為目的，是其陳述是否與事
    實相符，仍應調查其他證據以資審認；認定不利於被告之事實，須依積極證據，
    苟積極證據不足為不利於被告事實之認定時，即應為有利於被告事實之認定，更
    不必有何有利之證據；認定犯罪事實所憑之證據，雖不以直接證據為限，間接證
    據亦包括在內；然而無論直接或間接證據，其為訴訟上之證明，須於通常一般之
    人均不致有所懷疑，而得確信其為真實之程度者，始得據為有罪之認定，倘其證
    明尚未達到此一程度，而有合理性之懷疑存在時，即無從遽為有罪之確信，最高
    法院分別著有五十二年臺上字第一三○○號、三十年上字第八一六號判例及七十
    六年台上字第四九八六號判例可資參照。
三、公訴人指稱被告丁○○及甲○○涉犯傷害罪嫌，無非係以告訴人之指訴、被告丁○○供述將被告庚○○送醫之時間，與被告甲○○、庚○○及己○○所述不符等
    為其主要論據。訊據被告丁○○及甲○○固直承有於事實欄所載時、地看見被告
    庚○○與告訴人發生爭執，被告丁○○並供承有上前拉開告訴人與被告庚○○等
    情，惟均矢口否認有何共同傷害告訴人之犯行，丁○○辯稱：當日約在二十二時
    五十分左右到現場，看到被告庚○○之頭部受傷，而告訴人拿鐵棍（應為鋁條）
    要打人，伊即上前要搶下鋁條，但未成功，即與被告甲○○一起將庚○○拉走等
    語；被告甲○○則以：到現場時已二十三時許，看到告訴人與被告庚○○、己○○在馬路上爭吵，伊即進入被告庚○○家中看小孩，後來有出來站在門邊叫他們
    不要吵，並未上前去拉開被告庚○○及告訴人，亦未架住告訴人等語置辯。經查
    ：
  （一）被告丁○○固於偵查中供稱：到現場見到被告庚○○受傷至將其送去醫院之
        時間，約有一、二小時等語；而被告甲○○、庚○○及己○○則均供稱：被
        告庚○○受傷後，被告丁○○即帶被告庚○○就醫等語，惟查被告丁○○先
        於偵查中供稱：到現場時見被告庚○○頭部受傷，且和人爭吵，見狀立即開
        車將被告庚○○送醫等語，嗣經公訴人進一步確認被告丁○○在現場之時間
        時，被告丁○○供稱始約一、二小時左右。惟被告丁○○所供：「一、二小
        時」並非明確；且被告甲○○、庚○○及己○○亦並未表明所謂「立即」送
        醫，究係指多長之時間，自難依此即認為被告間之供述彼此矛盾。進一步言
        ，縱認被告四人就此部分事實，供述不同，亦無法推論被告丁○○及甲○○
        即有共同傷害告訴人之行為。且被告庚○○於本院八十九年度自字第三六八
        號自訴告訴人傷害案件審理時供稱：當天先去臺中醫院，等了約半個多鐘頭
        ，因為臺中醫院沒有醫生，才轉去全民醫院等語，核與被告丁○○於本院調
        查時供述：當天因怕被告庚○○腦震盪，所以先送到臺中醫院，但晚上沒有
        驗傷，才到全民醫院等語，就就醫過程之敘述大致相符。而被告丁○○於本
        院調查時供述：當時在偵訊之前開供詞，係指到被告庚○○家至將被告庚○○送醫返回其家中約有一、二小時，非指到現場直至送被告庚○○就醫之時
        間等語；此參諸證人即全民醫院醫師郭溪泉於上開被告庚○○自訴告訴人傷
        害案件調查中證稱：被告庚○○是在八十九年三月二日凌晨一時五十分就診
        等語，足徵被告丁○○於本院供述一、二小時是指到現場直至送被告庚○○
        就醫後返回被告庚○○家中之時間等語，尚堪採信。
  （二）告訴人雖迭指稱被告甲○○及丁○○是與被告庚○○及己○○一同自被告庚○○家中出來共同毆打伊云云，惟甲○○及丁○○均供稱：到現場時，已見
        到告訴人與被告庚○○在爭吵，且庚○○頭部受傷等語，核與被告庚○○供
        陳：被告丁○○及甲○○到場時，伊已被告訴人打到頭部等語，互核相符。
        另告訴人指訴當天與被告庚○○發生爭執之時間係在二十二時許，惟證人戊○○於本院調查時到庭結證稱：被告甲○○與丁○○係在伊所經營之巨僑保
        全股份有限公司任職，其二人上班時間為十三時至二十二時止，八十九年三
        月一日被告甲○○及丁○○大約是在二十二時十五分許離開，因為二十一時
        至二十二時，是早晚班之交接班，伊均會在場，翌日被告丁○○及甲○○來
        上班時，有在公司提到本件事發經過，所以伊仍記得當天之事等語，是被告
        丁○○及甲○○辯稱：當天是約二十三時許始至現場等語，應為真實。雖告
        訴人質疑被告丁○○及甲○○供稱：在告訴人提出告訴之後，始告知證人戊○○關於此事，與證人闕河與上開證述翌日即知此事等語不符，惟查證人戊○○證述得知此事之時間雖與被告丁○○及甲○○供稱告知證人戊○○之時
        間不同，惟被告甲○○及丁○○均供稱：本件事發後，在公司有與同事聊及
        此事，所以同事也知道等語，既被告於事發之後在公司與同事談及此事，證
        人戊○○自被告甲○○及丁○○與其他同事言談之間，即已得知此事，亦屬
        可能，是尚難認被告甲○○、丁○○之供詞與證人戊○○之證言相互矛盾。
        至證人即被告庚○○之配偶嚴楊貴美雖於本院調查時供稱：當天被告甲○○
        及丁○○係在下班後，天色已暗，方至伊家中，是被告丁○○先進屋，被告
        甲○○再進來，後來被告丁○○就出去了云云，惟查證人嚴楊貴美就被告丁○○及甲○○到其家中之時間，先稱：十九、二十時云云，嗣又改稱：只記
        得是下班後天色昏暗之後云云；另並證稱：被告丁○○及甲○○來時，被告
        庚○○與己○○在均外面不知作何事；被告己○○並沒有回家，而顯與被告
        庚○○及己○○所供：當天被告己○○在家乙節不符；復證稱：被告丁○○
        在其家中坐了一會兒，就出去了，伊不知被告丁○○為何出去，後即聽到被
        告丁○○說被告庚○○受傷之事，中間間隔多久，不記得了云云，是綜觀證
        人嚴楊貴美之證言，就事實之經過之陳述不僅未能詳實，且語多混沌不清，
        是其證言之可信性，實堪置疑，自難依其證言，遽認被告甲○○及丁○○係
        於本件事發之前即已到達被告庚○○之家中。
  （三）被告甲○○雖辯稱：伊並未去拉開告訴人及被告庚○○云云，被告庚○○、
        己○○及丁○○亦供稱：被告甲○○一到現場就去屋內抱小孩云云，惟訊之
        被告甲○○於本院調查時供承：一到現場，看到被告庚○○、己○○及告訴
        人在爭吵，即拉開他們等語；被告丁○○亦於本院調查時供陳：有與被告甲○○將被告庚○○拉走等語，核與告訴人指稱被告甲○○亦在場等語相符，
        是被告甲○○上開辯解、被告庚○○、己○○及丁○○供稱被告甲○○不在
        場之供詞，顯分係卸責、迴護之詞，而不足採。另被告丁○○自始即供承：
        看到被告庚○○、己○○與告訴人爭吵時，有前去阻擋等語，是被告甲○○
        及丁○○當時確有前去被告庚○○、己○○與告訴人爭執之現場乙節，足堪
        認定。
  （四）告訴人、被告甲○○及丁○○於本件事發之前，彼此並不相識乙節，業據告
       訴人、被告甲○○及丁○○陳明在卷，足認其三人確係素昧平生。執此，既
        被告甲○○及丁○○與告訴人未曾謀面且夙無怨懟，何以被告甲○○與丁○○會萌生傷害告訴人之動機。且被告丁○○及甲○○與被告庚○○間，僅有
        託嬰之關係，參以被告庚○○於偵查時尚無法明確說出被告丁○○及甲○○
        之名字，足見其交情亦非深厚，被告丁○○及甲○○應無可能僅見告訴人與
        被告庚○○、己○○互毆，即出手相助被告庚○○及己○○一同毆打告訴人
        。且告訴人於本件事發當時，係手持鋁條乙節，為告訴人所不否認，另被告
        庚○○所受之傷勢，係由鋁條及告訴人之指甲所造成，亦經本院調閱前揭刑
        事卷宗查閱無訛，是告訴人不論是手持鋁條或徒手，均可對被告庚○○為攻
        擊行為，應可認定。而據告訴人指訴：被告甲○○及丁○○自伊手持鋁條時
        ，即架著告訴人之雙手云云，縱係屬實，仍須進一步審認被告甲○○及丁○○此行為，主觀上是否係為使被告庚○○及己○○遂行其傷害行為，而與被
        告庚○○及己○○有共同傷害告訴人之犯意聯絡。經查告訴人於本院調查時
        陳述：「如果被告庚○○攻擊我時，我開始反抗，他們（指被告甲○○及丁○○）就會過來抓住我的手」等語，足證被告丁○○及甲○○並非自始至終
        均握住告訴人之手不放。而告訴人之指甲及所持之鋁條，均是造成被告庚○○傷勢之原因，已如前述，參以在互毆之情形下，攻擊及防禦之行為，通常
        合而為一，極難區分，是在被告庚○○欲對告訴人施以攻擊時，告訴人隨而
        產生之肢體動作，客觀上應無法分辨其究係僅是消極之抵抗行為，抑或是進
        一步之攻擊行為，是被告丁○○及甲○○於被告庚○○、己○○與告訴人互
        毆之過程中，因恐告訴人再為傷害被告庚○○之行為，而屢於告訴人欲施展
        其肢體動作之時，出手阻止，應屬可能。復佐以被告庚○○攻擊告訴人之鑽
        子，嗣經告訴人搶下等情，亦經被告庚○○及告訴人所是認，而告訴人之身
        形均不及被告四人高大，茍被告丁○○及甲○○確與被告庚○○及己○○有
        共同傷害告訴人之犯意聯絡，則集被告四人之力，豈容告訴人有搶下被告庚○○之鑽子之機會，且在被告庚○○復手持尖銳鑽子之情形下，告訴人所受
        之傷勢亦恐不僅如此，因而被告丁○○辯稱：當時與甲○○係上前阻止被告
        庚○○、己○○與告訴人繼續互毆，應為真實。
四、綜上所述，卷附證據不足以證明被告丁○○及甲○○與被告庚○○及己○○間有
    共同傷害告訴人之犯意聯絡或行為分擔，此外，本院復查無其他積極證據足資證
    明被告丁○○及甲○○有何公訴人所指之犯行，被告丁○○及甲○○犯罪尚屬不
    能證明，揆諸前揭說明，依法應為被告丁○○及甲○○無罪之諭知，以免冤抑。
據上論斷，應依刑事訴訟法第二百九十九條第一項前段、第三百條、第三百零一條第
一項，刑法第二條第一項前段、第二十八條、第二百七十七條第一項、修正後刑法第
四十一條第一項前段，第三十八條第一項第二款，罰金罰鍰提高標準條例第一條前段
、第二項，判決如主文。
中      華      民      國      九十      年    十二      月    十八    日
                                臺灣臺中地方法院刑事第七庭
                                 審判長法  官  夏  一  
                                       法  官  吳  美  蒼
                                       法  官  郭  妙  俐
右正本證明與原本無異
如不服本判決應於送達後十日內向本院提出上訴狀
       書記官
中      華      民      國      九十      年    十二      月    二十    日
附錄本案論罪科刑法條全文
刑法第二百七十七條
傷害人之身體或健康者，處三年以下有期徒刑、拘役或一千元以下罰金。
犯前項之罪因而致人於死者，處無期徒刑或七年以上有期徒刑；致重傷者，處三年以
上十年以下有期徒刑。


司法院資訊處製作；財團法人民間司法改革基金會備份。
